臺灣高等法院臺中分院刑事判決　　　　96年度上易字第1264號
上　訴　人　臺灣彰化地方法院檢察署檢察官
被　　　告　甲○○
　　　　　　乙○○
　　　　　　　　　　　弄10號
上　一　人
輔　佐　人　己○○
（被告乙○○之阿姨）住新竹市○區○○街239巷11號3樓
上 一 被告
指定辯護人　本院公設辯護人　戊○○
上列上訴人因被告等竊盜案件，不服臺灣彰化地方法院中華民國
96年5月15日第一審判決（民國96年度易字第317號，起訴案號：
臺灣彰化地方法院檢察署民國96年度偵字第1334號），提起上訴
，本院判決如下：
    主  文
原判決關於被告甲○○、乙○○於九十五年十一月九日竊盜諭知
無罪部分撤銷。
甲○○、乙○○共同踰越安全設備竊盜，各處有期徒刑陸月，均
減為有期徒刑月，如易科罰金，均以新台幣壹仟元折算壹日。
其他上訴駁回。
    事  實
一、被告甲○○、乙○○二人共同基於意圖為自己不法所有之犯
    意聯絡，於民國九十五年十一月九日凌晨二時許，共同前往
    彰化縣鹿港鎮○○里○○路○段五三號「東霖企業有限公司
    」（以下簡稱東霖公司），翻越窗戶進入夜間無人居住看守
    之廠房內，徒手竊取東霖公司所有之白鐵材質廢料，得手後
    逃離，將所竊得之白鐵廢料，變賣予不詳姓名、年籍之成年
    男子，所得款項新臺幣（下同）一千二百元平分花用。
二、案經彰化縣警察局鹿港分局報請臺灣彰化地方法院檢察署檢
    察官偵查起訴。
    理  由
壹、有罪部分（即撤銷改判部分）：
一、按被告以外之人於審判外之言詞或書面陳述，除法律有規定
    者外，不得作為證據，又被告以外之人於審判外之陳述，雖
    不符刑事訴訟法第一百五十九條之ㄧ至第一百五十九條之四
    之規定，而經當事人於審判程序同意作為證據，法院審酌該
    言詞陳述或書面陳述作成時之情況，認為適當者，亦得為證
    據。當事人於法院調查證據時，知有同法第一百五十九條第
    一項不得為證據之情形，而未於言詞辯論終結前聲明異議者
    ，視為有前項同意，刑事訴訟法第一百五十九條第一項、第
    一百五十九條之五分別定有明文。證人丙○○、許仲文、莊
    偉傑三人於警詢時之證述，檢察官、被告、被告乙○○之輔
    佐人及辯護人於原審及本院審判程序中均未對上開言詞陳述
    提出任何異議，渠等知悉該言詞陳述為傳聞證據，而未於言
    詞辯論終結前聲明異議，本院再審酌該等言詞陳述作成時之
    客觀條件及環境，認其等心理狀態健全，並無受到脅迫、利
    誘或詐欺，而所證述之內容又無顯不可信之情事等一切狀況
    ，認為適當，依上開刑事訴訟法之規定，認均得採為認定本
    件犯罪事實所憑之證據，合先敘明。
二、被告甲○○、乙○○於原審及本院審理時，均坦承於前開時
    間至東霖公司共同竊取該公司所有之白鐵廢料，得手後變賣
    得款一千二百元平分花用之事實不諱。證人即東霖公司負責
    人丙○○、總經理許仲文及該公司採購人員莊偉傑亦均於原
    審法院審理時到庭結證東霖公司確有遭被告二人竊取白鐵廢
    料無訛。足見被告甲○○、乙○○上開於審判中之自白，核
    與事實相符，堪予採信。被告等雖又辯稱渠等行竊時並未爬
    窗戶進入廠房內，而係竊取東霖公司放在外面鐵桶裡的白鐵
    廢料云云。惟查被告二人確係爬窗進入東霖公司夜間無人居
    住看守之廠房內竊取白鐵廢料等情，業據證人丙○○、許仲
    文、莊偉傑於警詢中證述甚詳。被告二人所辯，核係避就之
    詞，尚非可採。本件事證明確，被告二人犯行均堪認定。
三、核被告二人所為，均係犯刑法第三百二十一條第一項第二款
    之踰越安全設備竊盜罪，被告二人互有犯意之聯絡及行為之
    分擔，均為共同正犯，應予依法論科。被告二人之犯罪時間
    ，均在九十六年四月二十四日以前，合於減刑條件，均應依
    中華民國九十六年罪犯減刑條例予以減刑。原審疏未詳查，
    就被告二人此部分被訴犯行諭知無罪，尚有未洽。檢察官上
    訴指摘原判決此部分不當，為有理由，應由本院將原判決此
    部分撤銷改判。爰審酌被告二人年輕識淺，一時貪念，偶觸
    刑章，所竊財物，價值非鉅，於犯罪後坦承犯行，態度尚佳
    ，及其犯罪之動機、目的、手段等一切情狀，量處如主文第
    二項所示之刑及減得之刑，並諭知易科罰金之折算標準。
貳、無罪部分（即上訴駁回部分）：
一、公訴意旨另以：被告甲○○、乙○○二人共同基於意圖為自
    己不法所有之犯意聯絡，於下列時間、地點，為以下犯行：
    (1)於九十五年十一月十一日凌晨二時許，共同前往彰化縣鹿
      港鎮○○里○○路○段五三號東霖公司，翻越窗戶進入廠
      房內，徒手竊取東霖公司所有之白鐵材質廢料，得手後逃
      離，將所竊得之白鐵廢料，變賣予不詳姓名、年籍之成年
      男子，所得款項一千五百元則平分花用。
    (2)於九十五年十一月十二日凌晨二時許，共同前往前開彰化
      縣鹿港鎮○○里○○路○段五三號東霖公司，翻越窗戶進
      入廠房內，徒手竊取東霖公司所有之白鐵材質廢料，得手
      後逃離，將所竊得之白鐵廢料，變賣予不詳姓名、年籍之
      成年男子，所得款項一千七百元則平分花用。
    (3)於九十五年十一月十五日凌晨二時許，共同前往彰化縣鹿
      港鎮○○里○○路○段五三號東霖公司，翻越窗戶進入廠
      房內，徒手竊取東霖公司所有之白鐵材質廢料，得手後逃
      離，將所竊得之白鐵廢料，變賣予不詳姓名、年籍之成年
      男子，所得款項二千元則平分花用。
    (4)於九十五年十一月十七日凌晨二時許，共同前往彰化縣鹿
      港鎮○○里○○路○段五三號東霖公司，翻越窗戶進入廠
      房內，徒手竊取東霖公司所有之白鐵材質廢料，得手後逃
      離，將所竊得之白鐵廢料，變賣予不詳姓名、年籍之成年
      男子，所得款項四千元則平分花用。
    (5)於九十五年十一月十九日凌晨二時許，共同前往彰化縣鹿
      港鎮○○里○○路○段五三號東霖公司，翻越窗戶進入廠
      房內，徒手竊取東霖公司所有之白鐵材質廢料，得手後逃
      離，將所竊得之白鐵廢料，變賣予不詳姓名、年籍之成年
      男子，所得款項四千元則平分花用。
    (6)於九十五年十一月二十一日凌晨二時許，共同前往彰化縣
      鹿港鎮○○里○○路○段五三號東霖公司，翻越窗戶進入
      廠房內，徒手竊取東霖公司所有之白鐵材質廢料，得手後
      逃離，將所竊得之白鐵廢料，變賣予不詳姓名、年籍之成
      年男子，所得款項六千元則平分花用。
    (7)於九十五年十一月二十四日凌晨二時許，共同前往彰化縣
      鹿港鎮○○里○○路○段五三號東霖公司，翻越窗戶進入
      廠房內，徒手竊取東霖公司所有之白鐵材質廢料，得手後
      逃離，將所竊得之白鐵廢料，變賣予不詳姓名、年籍之成
      年男子，所得款項七千元則平分花用。
    (8)於九十五年十一月二十七日凌晨二時許，共同前往彰化縣
      鹿港鎮○○里○○路○段五三號東霖公司，翻越窗戶進入
      廠房內，徒手竊取東霖公司所有之白鐵材質廢料，得手後
      逃離，將所竊得之白鐵廢料，變賣予不詳姓名、年籍之成
      年男子，所得款項八千元則平分花用。嗣於九十五年十一
      月三十日凌晨三時許，甲○○、乙○○、林媼秀前往上址
      ，欲竊取白鐵廢料時，為工廠負責人丙○○當場發覺，並
      報警查獲（甲○○、乙○○二人於九十五年十一月三十日
      凌晨三時許之加重竊盜未遂犯行，前業經檢察官另行起訴
      ，由原審法院以九十六年度易字第四九號案件判處罪刑在
      案，該次竊盜犯行並不在本案起訴範圍內，已據公訴人起
      訴書犯罪事實欄載明），始知上情，因認被告甲○○、乙○○二人上開(1)至(8)涉犯刑法第三百二十一條第一項第二
      款之踰越安全設備竊盜罪嫌。
二、按犯罪事實應依證據認定之，無證據不得認定犯罪事實，刑
    事訴訟法第一百五十四條第二項定有明文。復按所謂認定犯
    罪事實之證據，係指足以認定被告確有犯罪行為之積極證據
    而言，該項證據自須適合於被告犯罪事實之認定，始得採為
    斷罪資料；又事實之認定，應憑證據，如未能發現相當證據
    ，或證據不足以證明，自不能以推測或擬制之方法，以為裁
    判基礎，最高法院二十九年上字第三一○五號、四十年臺上
    字第八六號判例著有明文。復按認定犯罪事實所憑之證據，
    無論係直接證據或間接證據，其為訴訟上之證明，須於通常
    一般之人均不致有所懷疑，而得確信其為真實之程度者，始
    得據為有罪之認定，倘其證明尚未達到此一程度，而有合理
    性之懷疑存在時，法院復已就其心證上之理由予以闡述，敘
    明其如何無從為有罪之確信，因而為無罪之判決者，不得遽
    指為違法，最高法院七十六年臺上字第四九八六號著有判例
    。另按刑事訴訟法第一百六十一條已於九十一年二月八日修
    正公布，其第一項規定：檢察官就被告犯罪事實，應負舉證
    責任，並指出證明之方法。因此，檢察官對於起訴之犯罪事
    實，應負提出證據及說服之實質舉證責任。倘其所提出之證
    據，不足為被告有罪之積極證明，或其指出證明之方法，無
    從說服法院以形成被告有罪之心證，基於無罪推定之原則，
    自應為被告無罪判決之諭知（參照最高法院九十二年臺上字
    第一二八號判例意旨）。
三、公訴人認被告甲○○、乙○○二人涉有上開加重竊盜罪嫌，
    無非係以卷附被告甲○○、乙○○二人於警詢之自白（上開
    被告甲○○、乙○○二人之警詢自白，並不具有證據能力，
    詳如後述）、證人即被告甲○○、乙○○二人於偵訊時之證
    述、證人即東霖公司負責人丙○○、東霖公司總經理許仲文
    、東霖公司採購人員莊偉傑三人於警詢時之證述及照片六幀
    在卷為其論據；惟訊據被告甲○○、乙○○二人均堅決否認
    涉有何上揭犯行，一致辯稱：其二人除於業經原審法院另案
    即九十六年度易字第四九號一案判刑在案之九十五年十一月
    三十日凌晨三時許遭查獲該次，有前往東霖公司竊盜未遂外
    ，於之前僅曾於同年十一月初某日一同前至東霖公司，在該
    公司廠房外竊取白鐵廢料一次外，並無起訴書所載此部分竊
    盜八次之犯行等語。
四、本院查：
（一）有關證據能力方面：
  (1)被告甲○○、乙○○二人之警詢供述，均不具有證據能力：
    按「訊問被告，應與以辯明犯罪嫌疑之機會；如有辯明，
      應命就其始末連續陳述；其陳述有利之事實者，應命其指
      出證明之方法。」、「訊問被告應出以懇切之態度，不得
      用強暴、脅迫、利誘、詐欺、疲勞訊問或其他不正之方法
      。」、「被告對於犯罪之自白及其他不利之陳述，並其所
      陳述有利之事實與指出證明之方法，應於筆錄內記載明確
      。」、「訊問被告，應全程連續錄音；必要時，並應全程
      連續錄影。但有急迫情況且經記明筆錄者，不在此限。筆
      錄內所載之被告陳述與錄音或錄影之內容不符者，除有前
      項但書情形外，其不符之部分，不得作為證據。第一項錄
      音、錄影資料之保管方法，分別由司法院、行政院定之。
      」，刑事訴訟法第九十六條、第九十八條、第一百條、第
      一百條之一分別定有明文；又前開規定，於司法警察官或
      司法警察詢問犯罪嫌疑人時，準用之，刑事訴訟法第一百
      條之二亦定有明文。
    卷附被告甲○○之警詢筆錄（該筆錄記載之詢問時間為自
      九十五年十一月三十日上午九時三十分許起至九時四十五
      分許止）及被告乙○○之警詢筆錄（該筆錄記載之詢問時
      間為自九十五年十一月三十日上午九時十分許起至九時二
      十五分許止），經原審於審理時當庭勘驗被告甲○○、乙○○二人警詢錄影光碟片之結果如下：
      「（以下各段之編號，係原審審理勘驗筆錄之原編號）
      一、警員書寫之光碟片名：甲○○（實際被訊問人為施宏
          俊）。勘驗的光碟時間是從一開始到光碟標示十四分
          五十秒的地方結束：
      (一)一開始警員係詢問被告乙○○的年籍資料並告知訴訟上
        的權利。
      (二)約在該光碟片標示四分三十秒左右，警員問：「你何時
        何地竊取何財物？共幾件？金額多少？」乙○○答〔四
      　分四十七秒時，製作筆錄之郭警員將放置在桌上，其內
        有橫向條列示文字之紙張一張，挪至被告面前，張警員
        （經在場的證人郭楷棟指認是張見國警員無誤）告訴被
        告『說一下』，此時被告乙○○低頭看紙陳述，郭警員
        （經在場的證人郭楷棟確認當時是其坐在電腦前無誤）
        告訴被告『你從第一件開始唸』〕：1.九十五年十一月
        九日凌晨二點至三點左右，偷拿白鐵變賣一千二百元。
        2. 九十五年十一月十一日凌晨二點至三點左右，大約
        變賣一千五百元。3.九十五年十一月十二日凌晨二點至
        三點左右，大約一千七百元。4.九十五年十一月十五日
        凌晨二點至三點左右，大約二千元。5.九十五年十一月
        十七日凌晨二點至三點左右，大約四千元。6.九十五年
        十一月十九日凌晨二點至三點左右，大約四千元。7.九
        十五年十一月二十一日凌晨二點至三點左右，大約六千
        元元。8.九十五年十一月二十四日凌晨二點至三點左右
        ，大約七千元。9.九十五年十一月二十七日凌晨二點至
        三點左右，大約八千元。被告為上開陳述時，一直看著
        前開紙張，照著紙張流暢的唸出，沒有停頓或思索之情
        形。
      (三)六分零七秒起，郭員警告知被告總金額三萬五千四百元
        ，九件，詢問被告對否？六分三十八秒被告點頭。
      (四)在上開製作筆錄的過程從電腦螢幕可以看出螢幕上已事
        先打好筆錄，內容並不是一邊詢問一邊製作輸入文字。
      (五)被告依照紙張內容唸完之後，警員是依照電腦螢幕裡面
        的內容詢問被告（就警卷裡面被告乙○○警詢筆錄後續
        所記載的內容詢問），被告乙○○當時是看著螢幕回答
        。警員當時偶有觸動鍵盤以上、下移動螢幕、或是標示
        出文字藍色框的動作，在光碟標示九分三十八秒，被告
        乙○○好像有自行啜泣、有擦眼淚的動作，但是時間不
        久。
      (六)整個詢問筆錄的過程兩位警員的口氣平和，沒有對被告
        乙○○有任何強暴脅迫的行為。
      二、警員書寫之光碟片名：乙○○（實際被訊問人為林信
          宏）。勘驗的光碟時間是從一開始到光碟標示十三分
          零二秒的地方結束：
      (一)一開始警員係詢問被告甲○○的年籍資料並告知訴訟上
        的權利。
      (二)約在該光碟片標示四分二十秒左右，警員問：「你何時
        何地竊取何財物？共幾件？金額多少？」甲○○答〔四
        分二十七秒時，製作筆錄之張警員將放置在桌上，其內
        有橫向條列示文字之紙張一張，挪至被告甲○○面前，
        張警員告訴被告甲○○『這裡』，此時被告甲○○低頭
        看紙陳述〕：1.九十五年十一月九日凌晨二點至三點左
　      右，偷拿白鐵變賣一千二百元〔張員警問地點是否同為
        彰鹿路五段五三號？被告甲○○點頭〕。2.九十五年十
　      一月十一日凌晨二點至三點左右，大約變賣一千五百元
        。3.九十五年十一月十二日凌晨二點至三點左右，大約
      　一千七百元。4.九十五年十一月十五日凌晨二點至三點
        左右，大約二千元。5.九十五年十一月十七日凌晨二點
      　至三點左右，大約四千元。6.九十五年十一月十九日凌
        晨二點至三點左右，大約四千元。7.九十五年十一月二
      　十一日凌晨二點至三點左右，大約六千元。8.九十五年
        十一月二十四日凌晨二點至三點左右，大約七千元。9.
      　九十五年十一月二十七日凌晨二點至三點左右，大約八
        千元。被告甲○○為上開陳述時，一直低頭看著前開紙
      　張，照著紙張流暢的唸出，沒有停頓或思索之情形，同
        時郭楷棟警員有將手擺放在紙張上，隨著張警員問「第
        一件」等件數編號及甲○○看紙張回答的過程慢慢往下
        移動。
      (三)在上開製作筆錄的過程從電腦螢幕可以看出螢幕上已經
        事先打好筆錄，內容並不是一邊詢問才一邊製作輸入文
        字。
      (四)被告甲○○依照紙張內容唸完之後，警員是依照電腦螢
        幕裡面的內容詢問被告（就警卷裡面被告甲○○警詢筆
        錄後續所記載的內容詢問），被告甲○○當時是看著螢
        幕回答「是」等語。警員當時偶有觸動鍵盤以上、下移
        動螢幕、或是標示出文字藍色框的動作，同時張警員也
        有用手指向螢幕告知被告甲○○位置及內容。
      (五)整個詢問筆錄的過程兩位警員的口氣平和，沒有對被告
        甲○○有任何強暴脅迫的行為，被告甲○○製作筆錄過
        程偶有笑容，時而嚴肅，在被告甲○○依照紙張唸出前
        開一到九件案件的時間、金額之前，張警員問被告甲○○共犯係何人，被告回答乙○○，張警員問被告甲○○
        被告乙○○的年籍資料，甲○○停頓許久，後來張見國
        警員手指螢幕，被告甲○○才看著螢幕唸出被告乙○○
        的出生年月日等年籍資料。〔五分四十八秒起，郭員警
        告知被告總金額三萬五千四百元，九件，詢問被告對否
        ？五分五十五秒時，被告答『嗯』〕
      (六)光碟標示十二分三十秒時，張見國員警告訴被告甲○○
        ，下次不要再犯。被告甲○○問員警，哪會做那麼多次
        （臺語）？張見國員警答：我怎麼知道你做那麼多次。
        十二分五十三秒，被告甲○○稱：做那麼多次，哦！很
        累呢！（臺語）。張見國警員稱：你很累，我才累（十
        三分七秒）。」等情，有原審審理筆錄之勘驗結果在卷
        可考。
    再證人即被告甲○○、乙○○二人上開警詢筆錄之製作員
    　警郭楷棟於原審審理時到庭證稱：「（檢察官問：剛剛勘
      驗錄影光碟時，提示給被告看在桌上的紙條是何人寫的？
      ）係被告乙○○寫的。（檢察官問：為何不直接一邊問一
      邊製作筆錄？）因為我打字比較慢，我就將被告乙○○去
      行竊的日期、時間、地點先打好，之後再修改。（檢察官
      問：之前是先打好幾份筆錄？）壹份，就是乙○○的，之
      後詢問甲○○時再用乙○○的筆錄修改成甲○○的筆錄。
      （檢察官問：上面的日期、時間、地點，確實都是被告二
      人供述的嗎？）是的。（檢察官問：當時為何沒有懷疑他
      們二人怎麼可能會供述如此明確的時間、地點？）我當時
      也是很懷疑，他們怎麼可能偷那麼多，又記得那麼清楚。
      （檢察官問：當時有無問被告兩人為何記得那麼清楚？）
      還沒有製作筆錄之前我有問，他們怎麼頭腦真好，但是他
      們當時如何回答我已經忘記了。．．．（檢察官問：本件
      製作完筆錄之後，是否就給被告兩人回家？）是移送彰化
      地檢署。．．．（檢察官問：正式製作筆錄時，被告兩人
      的眼睛有無一直盯著電腦螢幕看？）有。（檢察官問：是
      否你們叫他們盯著螢幕看？）不是，可能是他們聽不懂警
      察問什麼，會叫他們看螢幕。．．．（檢察官問：被告兩
      人有無稱每次行竊的方式都是打開窗戶進入裡面行竊？）
      我們詢問被告行竊方式，他們是籠統的回答，他們也有說
      有時候是偷外面的，沒有進入裡面。（檢察官問：此部分
      何以筆錄沒有記載到？）我想他們大部分都是用這種方式
      去行竊，所以籠統記載。（檢察官問：被告兩人稱有時候
      是在外面偷的，係何時說的？）是在錄影作筆錄之前說的
      。．．．（檢察官問：甲○○稱他一進去製作筆錄時，看
      到桌上的紙張，他以為是被告乙○○寫的，在製作筆錄時
      ，你有告訴甲○○那張紙張是被告乙○○寫的？）沒有。
      （檢察官問：沒有說，為何甲○○會誤會係乙○○寫的？
      ）乙○○寫的時候，甲○○有在旁邊。（檢察官問：為何
      不叫甲○○寫？）我不知道，張見國叫他們兩人寫，但是
      只有乙○○寫，寫好之後，張見國就拿給我製作筆錄，我
      打字打好之後才開始錄影。．．．（審判長問：你稱本案
      九件，有請被告乙○○寫的紙條，現在在哪裏？）製作好
      筆錄之後就丟棄了。（審判長問：請乙○○寫九件的紙條
      當時有無錄影？）沒有。（審判長問：為何沒有錄影，就
      你所述這是被告供述的一部分？）製作筆錄才開始錄影。
      （審判長問：本件東霖企業有限公司的被害人是否不知道
      他們公司什麼時間失竊多少物品？）是的，．．．（審判
      長問：乙○○寫的日期，他是如何想起來的？）他自己寫
      給警方的，我們也不曉得。（審判長問：製作筆錄當時有
      錄影，為何不讓乙○○依照他自己的意思陳述他竊取的時
      間、變賣的金額，而要叫他先寫下來，叫他依照紙條唸？
      ）我是把紙張放在桌上，讓他自己方便看。（審判長問：
      如此是否怕被告兩人忘記竊取的時間及變賣的金額？）是
      的。（審判長問：既然如此，被告兩人製作警詢筆錄時，
      有可能忘記，被告乙○○寫紙條時，為何不可能忘記而記
      得？）我有叫他自己慢慢想，寫出竊盜的日期。」等語。
    又被告乙○○於原審審理時堅稱：「當時（警局）電腦螢
      幕上的，我看的就是卷內的警詢筆錄，是先打好，才開始
      錄影，之前警察也沒有事先跟我製作這份筆錄，一開始製
      作筆錄，我就是已經看到電腦上的筆錄內容，我是依照電
      腦螢幕裡面的筆錄內容回答，其中記載九件竊盜時間、變
      賣金額的紙張，是一開始警察叫我照著唸的，我之前並沒
      有告訴過警察該紙張所載內容，因為我之前沒有上過警察
      局，我會害怕，所以警察叫我做什麼我就照著做，後來警
      察依電腦螢幕問我問題時，我是看著電腦螢幕回答」等語
      ；而被告甲○○於原審審理時亦陳稱：「我會跟警察表示
      『哪會做這麼多次（臺語）』，是因為我根本沒有做那麼
      多次，我之前會照著紙張所載唸九件，是因為我進去就看
      見那張紙寫著九件，這九件的內容不是我之前告訴警察的
      ，我本來以為是被告乙○○說的，但是事後我有問被告乙○○，他說他沒有說，我不知道這九件竊盜案件，是如何
      來的，我會照著紙唸，是警察比著紙張叫我唸。我在警察
      局有一點害怕，不可能不會害怕，因為被抓到會害怕．．
      ．錄影的時候，螢幕上的筆錄是事先就已經打好的，是在
      錄影的時候，警察才開始問，之前並沒有先製作壹份書面
      的筆錄，我是在錄影看到電腦螢幕上的筆錄才第一次被問
      」等語，核與前開本院審理時勘驗被告乙○○、甲○○二
      人警詢筆錄之製作情形相符。
    是依上開原審審理時勘驗被告乙○○、甲○○二人警詢筆
      錄製作過程之結果及證人即製作被告乙○○、甲○○二人
      警詢筆錄之員警郭楷棟於原審審理時之證述內容，被告乙○○、甲○○二人之警詢筆錄係於開始錄影前，即由警方
      先行將筆錄全部內容繕打在電腦螢幕上，於錄影時，郭楷
      棟警員將電腦螢幕上、下移動，甚或有在螢幕上以游標框
      出藍色特定文字使被告甲○○、乙○○二人觀看、回答之
      情形，且有關起訴事實所載之九件竊盜案件，係員警以來
      源不明之紙張，命被告乙○○、甲○○二人依照紙張上之
      內容唸出，而證人郭楷棟雖證稱被告乙○○曾於警詢書寫
      上開九件竊盜案件之時間及變賣金額之紙張，然為被告甲○○、乙○○二人堅詞否認，警方就此部分亦屬被告乙○○警詢供述之部分（即證人郭楷棟所稱被告乙○○書寫竊
      盜時間、變賣金額於紙張上之供述過程），並未依法定程
      序錄影；又證人郭楷棟亦無法提出前揭其所稱被告乙○○
      有書寫載有前開九件竊盜時間、變賣金額之紙張以供查考
      。是被告乙○○、甲○○二人前開警詢筆錄之製作方式，
      顯與法定方式有違，且有關被告乙○○、甲○○二人警詢
      筆錄所載九次竊盜之時間、變賣金額，依原審前開勘驗被
      告甲○○、乙○○二人警詢筆錄之錄影光碟結果，係由警
      方出示來源不明之紙張，並命其等依照該紙張所載之內容
      唸出之方式而為供述，及衡以一般人於竊盜多次、且無其
      他事證可佐（本件證人即東霖公司負責人及該公司人員丙○○、許仲文、莊偉傑三人，對於九十五年十一月三十日
      之前多次失竊之確切時間及各次失竊物品數量，均無法辨
      明，已據證人郭楷棟於原審審理時證述明確之情形下，應
      無可能就多次竊盜之時間及變賣所得金額等詳情，於歷經
      相當期間後，猶記憶清晰而得以確實詳細供述其時間、變
      賣金額等情，實難認被告乙○○、甲○○二人於警詢時，
      就上開竊盜時間、變賣時間等細節，係本於其二人之自由
      意識所陳述，被告乙○○、甲○○二人前揭警詢筆錄之供
      述，依法均不具有證據能力。
(2)按訊問被告，應全程連續錄音，必要時，並應全程連續錄影。
  但有急迫情況且經記明筆錄者，不在此限。刑事訴訟法第一百
  條之ㄧ第一項定有明文。經查被告甲○○、乙○○在檢察官偵
  查中之偵訊筆錄，並未記載有不能錄音或錄影之急迫情形，有
  偵訊筆錄在卷可稽。而卷附之偵查錄音光碟經本院當庭勘驗結
  果，偵訊光碟無法開啟，經請資訊室人員到庭協助播放，仍無
  法讀取，有本院九十六年九月五日審判筆錄可憑。是該偵查錄
  音光碟既不能證明被告甲○○、乙○○在偵查中之訊問，有依
  上開刑事訴訟法之規定全程連續錄音，則被告甲○○、乙○○
  在偵查中之供述，尚不得遽採為認定犯罪事實之依據。
(二)有關實體認定方面：
  本件公訴人所提出之被告甲○○、乙○○二人於警詢之供述，
  並不具有證據能力；而被告甲○○、乙○○於偵查中之供述，
  亦不得遽採為認定犯罪事實之依據，已詳如前述。而被告甲○○、乙○○於原審及本院審理時，均堅決否認有上開公訴意旨
  所指編號(1)至(8)之竊盜犯行，而證人丙○○、許仲文及莊偉傑
  在警詢中及原審審理時之證述，亦均不能確切證明被告二人有
  於上開公訴意旨所指編號(1)至(8)所示時間共同至東霖公司竊取
  白鐵廢料，及東霖公司於上開時間究有分別失竊若干白鐵廢料
  之事實。再公訴人所提出之警卷照片六幀，係警方於九十五年
  十一月三十日上午九時許，帶同被告甲○○、乙○○二人前往
  前開東霖公司位於彰化縣鹿港鎮○○里○○路○段五三號廠房
  所拍攝之現場照片，自亦不足以作為被告甲○○、乙○○二人
  有於上開公訴意旨所指編號(1)至(8)之時間，前往東霖公司廠房
  竊盜財物之積極事證。此外，復查無其他確切證據，足認被告
  甲○○、乙○○二人有公訴意旨所指此部分之竊盜犯行，應認
  被告二人此部分被訴犯罪，尚屬不能證明。原審就此部分諭知
  被告二人均無罪之判決，經核並無違誤。檢察官上訴意旨，指
  摘原判決此部分不當，為無理由，應予駁回。
據上論斷，應依刑事訴訟法第369條第1項前段、第364條、第299
條第1項前段 、第368條，刑法第28條、第321條第1項第2款、第
41條第1項前段，刑法施行法第1條之1第1項，中華民國96年罪犯
減刑條例第2條第1項第3款、第7條、第9條，判決如主文。
本案經檢察官丁○○到庭執行職務
中　　華　　民　　國　　96　　年　　9 　　月　　19　　日
            刑事第二庭    審判長法　官　李　璋　鵬
                                法　官　胡　森　田
                                法　官　蕭  錦  鍾
上列正本證明與原本無異。
不得上訴。
                                書記官　顏　子  良
中　　華　　民　　國　　96　　年　　9 　　月　　19　　日
